【裁判字號】    99,交簡上,251
【裁判日期】    991130
【裁判案由】    公共危險等
【裁判全文】
臺灣高雄地方法院刑事判決           99年度交簡上字第251號
公  訴  人  臺灣高雄地方法院檢察署檢察官
被      告  歐晉鴻
上列上訴人因被告公共危險等案件，不服本院交通法庭民國99年
9月3日99年度審交簡字第3549號第一審刑事簡易判決（起訴案號
：99年度偵字第14409 號，提起上訴，本院管轄之第二審合議庭
認不得以簡易判決處刑，改依通常程序審理，並自為第一審判決
如下：
    主  文
原判決撤銷。
歐晉鴻犯過失傷害罪，處有期徒刑貳月；又犯肇事致人傷害逃逸
罪，處有期徒刑柒月。應執行有期徒刑捌月。
    事  實
一、歐晉鴻於民國99年3 月22日4 時許，駕駛車牌號碼6430-X R
    號自用小客車，沿高雄市苓雅區○○○路西向東行駛，途經
    四維四路與中華四路口，本應注意汽車行駛速度應依速限標
    誌50公里之規定，且汽車行駛至交岔路口，應注意車前狀況
    ，而隨時採取必要之安全措施，以避免危險之發生，而當時
    天候為晴，夜間有照明，視距良好，路面鋪裝柏油、乾燥、
    無缺陷，亦無障礙物，並無不能注意之情形，竟疏未注意，
    貿然以100 公里之時速進入上開路口，適有陳淑惠駕駛車牌
    號碼ZJ-0936 號自用小客車沿中華四路北向南直行行駛至上
    開路口，歐晉鴻所駕駛自用小客車前車頭因而撞擊陳淑惠所
    駕駛自用小客車右後車門，造成陳淑惠受有腦震盪右額複雜
    挫裂傷3.5 ×1.5 ×1. 5及1 ×2 ×1 公分，左額頭挫傷血
    腫6 ×6 公分之傷勢。詎毆晉鴻於肇事後，明知汽車駕駛人
    駕駛汽車肇事致人受傷或死亡，應即採取救護或其他必要措
    施，並向警察機關報告，而不得逕行駛離，惟其竟未留在現
    場，對陳淑惠採取必要之救護措施，反另行基於駕車肇事逃
    逸之犯意，旋即駕駛上開車輛逃離事故現場，嗣因歐晉鴻所
    駕駛車輛之車牌掉落地面，經警循線查知上情。
二、案經陳淑惠訴由高雄市政府警察局苓雅分局移請臺灣高雄地
    方法院檢察署檢察官偵查起訴。
    理  由
壹、證據能力部分：
一、證人即告訴人陳淑惠於偵查中向檢察官所為之陳述，因未經
    具結，且均無依法不得令具結之情形，依刑事訴訟法第15 8
    條之3 規定，無證據能力。
二、證人即告訴人陳淑惠、證人李雨璇於警詢之陳述，固屬被告
    以外之人於審判外之言詞陳述，惟當事人於言詞辯論終結前
    ，並未聲明異議，亦未聲請傳訊陳淑惠、李雨璇，顯放棄行
    使詰問權，且本院審酌該陳述作成時情況，並無違法或不當
    之處，適為本案證據，依刑事訴訟法第159 條之5 規定，應
    有證據能力。
三、其餘憑以認定本案犯罪事實之非供述證據（詳後述），查無
    違反法定程序取得之情，依刑事訴訟法第158 條之4 規定反
    面解釋，有證據能力。
貳、實體部分：
一、上揭事實，業據被告歐晉鴻於警詢、偵查及本院審理中均坦
    白承認（見警卷第1 至2 頁、偵卷第10頁、本院卷一第14頁
    背面、本院卷三第27、37頁），核與證人李雨璇於警詢供述
    上開車輛借予被告駕駛（見警卷第4 頁）及被害人陳淑惠於
    警詢中指訴遭被告所駕駛上開車輛撞傷後，被告未留在現場
    對陳淑惠採取必要之救護措施，即當場逃逸（見警卷第3 頁
    ）等情相符，並有陳淑惠之阮綜合醫療社團法人阮綜合醫院
    診斷證明書1 紙、道路交通事故現場圖2 紙、高雄市政府警
    察局交通大隊交通事故談話紀錄表（被害人陳淑惠）1 紙道
    路交通事故調查報告表（一）（二）1 份、高雄市○○○○
    ○道路交通事故當事人酒精測定紀錄表（受測人陳淑惠）1
    紙、高雄市○○○○○道路交通事故肇事人自首情形紀錄表
    1 紙、高雄市政府警察局交通大隊疑似道路交通事故肇事逃
    逸追查表1 紙、道路交通事故照片18張及車牌號碼6430-X R
    號自用小客車車籍查詢資料（車主李雨璇）1 紙（見警卷第
    5 至23頁）附卷可稽，足認被告前開任意性自白與事實相符
    ，本件事證明確，被告犯行堪以認定，應依法論科。
二、核被告所為，係犯刑法第284 條第1 項前段之過失傷害罪及
    同法第185 條之4 之肇事致人傷害逃逸罪。被告所犯上開2
    罪間，犯意各別、行為互殊，應予分論併罰。
三、本件原審以被告罪證明確，予以論罪科刑，並就量刑部分，
    審酌被告坦承犯行，態度尚佳，被害人之傷勢尚非甚重、迄
    今尚未與被害人和解等情，而就過失傷害部分予被告量處拘
    役40日、就肇事致人傷害逃逸予被告量處有期徒刑6 月，並
    衡酌被告學歷為高職肄業、家境小康等情，分別諭知易科罰
    金折算標準均為以新臺幣（下同）1 千元折算1 日，固非無
    見。惟本件檢察官循被害人之請求而提起上訴，其上訴意旨
    認為原審量刑過輕，顯然輕縱等語，而對原審量刑部分表示
    不服。本院審酌本件車禍之發生，主要係因被告超速闖越交
    岔路口且未注意車前狀況所致，其應負較大過失責任，並因
    而導致被害人受傷之後果，犯罪情節非輕，而本案從案發至
    今，將近9 月餘，均無法與被害人達成和解，被害人於本院
    審理中試行和解時，尚且供稱：「倘被告可以一次付清原來
    要易科罰金之22萬元，我也願意接受。」等語（見本院卷二
    第27頁），然被告於審理中仍供稱：「我真的不是不願意處
    理此事，事情已經發生，我就做最壞的打算。」等語（見本
    院卷二第37頁背面），足認被告並無與被害人和解之誠意，
    本院綜合考量上情，認原審就過失傷害部分予被告量處拘役
    40日、就肇事致人傷害逃逸予被告量處有期徒刑6 月，並得
    易科罰金，尚嫌過輕，檢察官之上訴為有理由，自應由本院
    撤銷原判決，並量處被告如主文所示之刑，以資懲儆。
四、末按法院得為簡易判決處刑者，以所科之刑係宣告緩刑、得
    易科罰金之有期徒刑及拘役或罰金為限；於檢察官聲請以簡
    易判決處刑之案件，經法院認不合於前揭規定得以簡易判決
    處刑之案件者，應適用通常程序審判之，刑事訴訟法第449
    條第3 項、第451 條之1 第4 項但書第1 款、第452 條業已
    明揭其旨。又地方法院簡易庭對被告為簡易判決處刑後，經
    提起上訴，而地方法院合議庭認不合於簡易判決處刑之條件
    者，依同法第455 條之1 第3 項準用第369 條第1 項前段規
    定意旨，應由該地方法院合議庭撤銷簡易庭之判決，改依第
    一審通常程序審判，其所為判決，應屬於第一審判決，仍得
    依通常上訴程序上訴於管轄第二審之高等法院，最高法院91
    年度台非字第21號判例意旨足參。本件經本院審理後，認被
    告所犯之罪，應量處有期徒刑8 月，自不得適用刑事訴訟法
    第七編所定之簡易程序對其論罪科刑，而有刑事訴訟法第45
    1 條之1 第4 項但書第1 款之情形，依前揭規定，自應由本
    院合議庭逕依通常程序審理後，自為第一審判決，附此敘明
    。
據上論斷，應依刑事訴訟法第455 條之1 第1 項、第3 項、第45
2 條、第364 條、第369 條第1 項前段、第299 條第1 項前段，
刑法第284 條第1 項前段、第185 條之4 、第51條第5 款，刑法
施行法第1 條之1 ，判決如主文。
本案經檢察官李宜穎到庭執行職務。
中    華    民    國    99    年    11    月    30    日
                  交通法庭    審判長法  官  陳  箐
                                    法  官  洪培睿
                                    法  官  廖華君
以上正本證明與原本無異。
如不服本判決應於收受送達後10日內向本院提出上訴書狀，並應
敘述具體理由；如未敘述上訴理由者，應於上訴期間屆滿後20日
內向本院補提理由書( 均須按他造當事人之人數附繕本) 「切勿
逕送上級法院」。
中    華    民    國    99    年    11    月    30    日
                                    書記官  許珈綺
附錄本案論罪科刑適用法條：
中華民國刑法第185 條之4
駕駛動力交通工具肇事，致人死傷而逃逸者，處6 月以上5 年以
下有期徒刑。
中華民國刑法第284條第1項
因過失傷害人者，處6 月以下有期徒刑、拘役或5 百元以下罰金
，致重傷者，處1 年以下有期徒刑、拘役或5 百元以下罰金。

司法院資訊處製作；財團法人民間司法改革基金會備份。
